【裁判字號】    97,上訴,1050
【裁判日期】    971119
【裁判案由】    毒品危害防制條例
【裁判全文】
臺灣高等法院臺南分院刑事判決    97年度上訴字第1050號
上  訴  人
即  被  告  甲○○
                    18號
上列上訴人因毒品危害防制條例案件，不服臺灣雲林地方法院97
年度訴字第739號中華民國97年8月18日第一審判決（起訴案號：
臺灣雲林地方法院檢察署97年度毒偵字第1030號），提起上訴，
本院判決如下：
    主      文
上訴駁回。
    事      實
一、甲○○前因施用毒品案件，經送強制戒治，於民國89(下同)
    年11月19日期滿，並由臺灣高雄地方法院檢察署檢察官以89
    年度戒毒偵字第1293號為不起訴處分確定。復於92年間，再
    因施用第一、二級毒品案件，經臺灣雲林地方法院以94年度
    訴緝字第11號各判處有期徒刑9月、4月，應執行有期徒刑1
    年確定，甫於95年2月28日執行完畢。詎其仍不知悛悔，復
    基於施用第一級毒品海洛因之犯意，於97年4月10日上午8時
    許，在臺南縣柳營鄉○○村○○○路362號代天院旁廁所內
    ，以將海洛因摻水置於針筒內注射血管之方式，施用海洛因
    1次。嗣於同月14 日上午8時許，在臺南縣柳營鄉○○村○
    ○路與義士路口，因毒品案件為警緝獲 (另解送歸案)，經
    帶回調查並採尿送驗，檢出毒品嗎啡陽性反應，而悉上情。
二、案經台南縣警察局新營分局移送臺灣臺南地方法院檢察署呈
    請臺灣高等法院臺南分院檢察署轉由臺灣雲林地方法院檢察
    署檢察官偵查起訴。
    理      由
一、本件被告甲○○經合法傳喚，無正當理由不到庭，惟本案被
    告甲○○所犯毒品危害防制條例第10條第1項之罪，係死刑
    、無期徒刑、最輕本刑為3年以上有期徒刑以外之罪，其於
    原審準備程式就前揭被訴事實為有罪之陳述，經受命法官告
    知簡式審判程式之旨，並聽取其與公訴人之意見後，原審合
    議庭裁定由受命法官獨任進行簡式審判程式，並認本件之證
    據調查，依刑事訴訟法第273條之2規定，不受同法第159條
    第1項、第161條之2、第161條之3、第163條之1及第164條至
    第170條規定之限制，本院經核並無不合，先予敘明。
二、被告甲○○於本院審理中雖經合法傳喚，無正當理由不到庭
    ，惟上開犯罪事實，業據被告於原審審理時坦承不諱，復有
    採取尿液編號對照表、正修科技大學超微量研究科技中心97
    年4月30日檢驗報告、刑案資料查註紀錄表在卷可稽，足認
    被告之自白與事實相符，應可採信。又被告施用海洛因之時
    間，其雖於警詢時供稱係於97年4月13日下午3時許，復於原
    審審理時改供為97年4月10日，參酌上開尿液檢驗報告之檢
    驗數值不高，應經相當時間代謝，是距查獲之時已過數日，
    是則被告於原審審理時之供述，較為可採，因此認定施用日
    期如上。被告前因施用毒品案件，經送強制戒治，於89年11
    月19日期滿，並由臺灣高雄地方法院檢察署檢察官以89年度
    戒毒偵字第1293號為不起訴處分確定。復於92年間，再因施
    用第一、二級毒品案件，經臺灣雲林地方法院以94年度訴緝
    字第11號各判處有期徒刑9月、4月，應執行有期徒刑1年確
    定，甫於95年2月28 日執行完畢，有臺灣高等法院被告前案
    紀錄表足資為證，竟於仍再犯施用第一級毒品罪，自應依法
    論科。
三、論罪科刑之理由：
  (一)核被告所為，係犯毒品危害防制條例第10條第1項施用第一
    級毒品罪。其於施用前持有海洛因之低度行為，應為施用之
    高度行為所吸收，不另論罪。
  (二)被告復於92年間，再因施用第一、二級毒品案件，經本院以
    94年度訴緝字第11號各判處有期徒刑9月、4月，應執行有期
    徒刑1年確定，甫於95年2月28日執行完畢，有臺灣高等法院
    被告前案紀錄表在卷可按，其受有期徒刑執行完畢，5年內
    故意再犯本案最重本刑為有期徒刑以上之罪，為累犯，應依
    刑法第47 條第1項規定加重其刑。
  (三)因而原審適用毒品危害防制條例第10條第1項、刑法第11 條
    前段、第47條第1項之規定，並參酌被告前有違反毒品危害
    防制條例多次前科，有臺灣高等法院被告前案紀錄表在卷可
    考，可見素行不佳，竟仍再行施用海洛因，顯見未存抗拒毒
    品誘惑之決心，又於原審審理之初仍飾詞圖卸，規避責任，
    顯見投機心態，自需施以相當之刑罰，以期收教化之功能，
    並協助其戒去毒癮，兼衡被告最終仍坦承犯行，略有悔意等
    一切情狀，量處有期徒刑一年，本院經核其認事用法，均無
    不當，量刑亦稱妥適。被告上訴意旨，認原審量刑過重云云
    ，為無理由，應予駁回。
四、被告經合法傳喚，無正當理由不到庭，爰不待其陳述逕行判
    決。
據上論斷，應依刑事訴訟法第368條、第371條，判決如主文。
本案經檢察官李傳來到庭執行職務。
中    華    民    國    97    年    11    月    19    日
                  刑事第五庭    審判長法  官  楊明章
                                      法  官  戴勝利
                                      法  官  顏基典
以上正本證明與原本無異。
如不服本判決應於收受送達後10日內向本院提出上訴書狀，其未
敘述上訴理由者，並得於提起上訴後10日內向本院補提理由書（
均須按他造當事人之人數附繕本）「切勿逕送上級法院」。
                                      書記官  呂嘉文
中    華    民    國    97    年    11    月    19    日
【附錄】本判決論罪科刑法條：
毒品危害防制條例第10條：
施用第一級毒品者，處6 月以上5 年以下有期徒刑。
施用第二級毒品者，處3 年以下有期徒刑。


司法院資訊處製作；財團法人民間司法改革基金會備份。
